【裁判字號】    99,交抗,68
【裁判日期】    990406
【裁判案由】    聲明異議
【裁判全文】
臺灣高等法院臺南分院交通事件裁定      99年度交抗字第68號
抗  告  人
即受處分人  甲○○
上列抗告人因違反道路交通管理處罰條例案件聲明異議，不服臺
灣嘉義地方法院中華民國99年1月29日所為裁定 （98年度交聲字
第33號），提起抗告，本院裁定如下：
    主  文
抗告駁回。
    理  由
一、本件抗告意旨略以：交通警察亂開罰單時有所聞，在業績、
    獎金及考績壓力下，是否仍能夠公正執法，容非無疑。原判
    決以潘姓員警係公務人員，具有公信力，惟單憑潘姓員警片
    面之詞，卻無違規案件之照片或錄音錄影以資佐證，對於抗
    告人這樣的市井小民毫無保障且不公平。又99年1月22日抗
    告人將車開往法院前庭廣場進行勘驗，但勘驗時車輛處於靜
    止狀態，與裁罰時車輛在高速公路上的移動狀態有所不同，
    原審未予詳查，爰為此聲明不服，請求撤銷原裁定云云。
二、經查：
（一）按汽車行駛於道路上，其駕駛人或前座乘客未繫安全帶者
      ，處駕駛人新臺幣（下同）1,500元罰鍰；其實施及宣導
      辦法，由交通部定之。汽車行駛於高速公路，違反前項規
      定者，處駕駛人新臺幣3,000元以上6,000元以下罰鍰。道
      路交通管理處罰條例第31條第1、2項分別定有明文。
（二）抗告人即受處分人甲○○，於民國（下同）98年11月8日
      晚間8時35分許，駕駛車牌號碼6208-LT號自用小客車，於
      國道3號南下313.7公里白河收費站，經內政部警政署國道
      公路警察局第八警察隊白河分隊員警潘文隆以公警局交字
      第Z00000000號舉發違反道路交通管理事件通知單，舉發
      異議人「未繫安全帶」之交通違規事實，異議人於舉發通
      知單所載應到案日期前提出陳述，經舉發機關查復違規屬
      實，原處分機關遂於98年12月17日作成嘉監裁字第裁70—
      Z00000000號裁決書，以異議人有「汽車行駛於高速公路
      上汽車駕駛人未繫安全帶」之違規事實，而依道路交通管
      理處罰條例第31條第2項之規定，裁處異議人3,000元之罰
      鍰等情，有上開舉發通知單及裁決書附卷可稽。並經原審
      法院於99年1月22日開庭當日令異議人將車開至法院前庭
      大廣場，經勘驗結果確認可從擋風玻璃看到異議人有無繫
      安全帶，有原審勘驗筆錄及所拍攝照片附卷可參。抗告人
      確有上述行駛於高速公路未繫安全帶之違規行為，堪予認
      定。
（三）抗告人雖以上揭情詞置辯，惟查：觀諸證人即舉發員警潘
      文隆於原審訊問時，就當日執勤位置、抗告人之駕車進收
      費站繳費情形、攔查所見過程等節，均能清楚描述，而無
      瑕疵可指。衡諸執勤員警係依法執行公務，與抗告人並不
      相識，素無怨隙，是其目睹及取締抗告人上開違規情事，
      應無設詞攀誣或虛構違規事實以陷害抗告人之理，況員警
      執行公務本身受行政懲處責任之監督，到庭具結作證更以
      刑罰擔保其真實性，殊無甘冒行政懲處及刑法偽證罪責任
      而刻意誣陷抗告人之必要，此外，抗告人遭攔停當下，舉
      發員警隨即指出抗告人違規事由，應無事後捏造，設詞誣
      陷之可能，且舉發員警之證言並無違反常理而不可信之情
      形，應堪予採信。按道路交通管理處罰條例第7條之2第1
      項第7款雖規定「以科學儀器取得證據資料證明其行為違
      規」，然上開規定僅限於當場不能或不宜攔截製單舉發，
      而為逕行舉發時，始有其適用，非謂當場攔停舉發亦應以
      該證據方法為之，其舉發始為適法。故本件雖無抗告人違
      規之攝影或照片，亦難據此認證人潘文隆舉發方式有何不
      當。又原審法院勘驗時抗告人之車輛雖處於靜止狀態，惟
      抗告人自承被攔停舉發時係駛進高速公路收費站之現金找
      零車道（見原審卷第14頁），衡情亦須減速而至靜止始能
      繳費，與原審勘驗時之情況並無顯著差異。抗告人僅空言
      否認違規，然未提出任何相關事證以實其說，自無從為有
      利於抗告人之認定。抗告人抗告理由之所辯，要無可採。
三、綜上所述，抗告人確有上述交通違規事實，原處分機關依道
    路交通管理處罰條例第31條第2項規定裁處罰鍰3,000元，並
    無違誤。原審法院據此駁回抗告人之聲明異議，本院經核並
    無違誤，抗告意旨指摘原裁定不當，為無理由，應予駁回。
四、據上論結，應依道路交通案件處理辦法第26條，刑事訴訟法
    第412條，裁定如主文。
中    華    民    國    99    年    4     月    6     日
                  刑事第三庭    審判長法  官  陳義仲
                                      法  官  宋明中
                                      法  官  蔡勝雄
以上正本證明與原本無異。
不得再抗告。
                                      書記官  汪姿秀
中    華    民    國    99    年    4     月    6     日

司法院資訊處製作；財團法人民間司法改革基金會備份。
